臺灣高等法院刑事判決　　　　　　　100年度交上易字第282號
上　訴　人　臺灣桃園地方法院檢察署檢察官
被　　　告　謝秋龍
上列上訴人因被告公共危險案件，不服臺灣桃園地方法院100年
度交簡上字第70號，中華民國100年7月29日第一審判決（起訴案
號：臺灣桃園地方法院檢察署100年度偵字第2020號），提起上
訴，本院判決如下：
    主  文
上訴駁回。
    理  由
一、本案經本院審理結果，認第一審判決就被告謝秋龍被訴犯刑
    法第185條之3服用酒類不能安全駕駛動力交通工具而駕駛罪
    嫌，為無罪之諭知，經核並無不當，應予維持，並引用第一
    審判決書記載之證據及理由（如附件）。
二、上訴駁回之理由
(一)檢察官上訴意旨以：被告謝秋龍為警查獲時，其車燈是開著
    ，引擎發動中，駕駛座的車門是開著，被告正在嘔吐，經警
    當場詢問，其自陳是在東安國中附近喝酒，開到查獲地點體
    力不支，被告有辯稱係其朋友開車，且被告當時手機係處於
    可使用狀態，經查獲員警劉建廷當場請其聯絡該朋友，然被
    告說其無法聯絡究竟何人可以到場為其作證，也沒有向員警
    說出其朋友的名字乙節，此據證人即查獲員警劉建廷於本案
    審理中證述明確，足見被告為警查獲時其車輛係呈發動引擎
    及開啟車燈狀態，且員警業已請其即刻聯絡該駕車友人到場
    為其洗清罪嫌，惟被告並無法舉出該駕車友人之姓名及聯絡
    方式以證實其所辯為真。徵以被告於本案審理期日交互詰問
    程序前經隔離訊問時，係陳稱：民國99年12月18日是田俊怡
    自釣蝦場開車搭載其回到田俊怡家巷口，田俊怡是住在查獲
    地點巷口裡面，到田俊怡家時因為車是停在人家門口，人家
    下班後有要求移車，田俊怡就偕同被告將車輛移到查獲地點
    ，田俊怡將車輛停好熄火後，被告回到田俊怡住處和其家人
    道別，當時應該是下午四、五點，後來被告就自己一人回到
    車上駕駛座睡覺，回到車上睡覺時車輛應該沒有該大燈等語
    ；對照證人田俊怡於本案審理中證稱：99年12月18日當天其
    直接駕駛車輛停到查獲地點，被告說要在車上睡一下，所以
    其停好車就直接回家，被告並沒有偕同其回家和長輩打招呼
    道別，當天也沒有另外有人要求移車之印象，因為其住處附
    近就有停車位，平時也鮮少發生有人要求移車之情形等語，
    足見被告及證人田俊怡不僅就查獲當日係直接將車輛停到查
    獲地點，或是先將車輛停在別人家門口再行移置之主要情節
    供述矛盾，證人田俊怡之證述顯值存疑；且證人田俊怡住處
    既近在查獲地點巷口內，被告復自陳當日到釣蝦場前有先在
    該處飲酒、聊天，從釣蝦場回來亦係先回到該處談天，則被
    告於員警在查獲現場要求其聯繫該駕車友人時，被告得立即
    舉出釋疑之證據方法近在咫尺，其簡便程度易如反掌，被告
    捨此不為，甘與員警在警局中大動肝火、徒言空辯，其舉止
    亦與常情大悖，足見田俊怡當時並非被告得舉為其釋疑之證
    據方法；佐以被告辯稱田俊怡為其挪車至查獲地點，其偕同
    田俊怡返家與其長輩道別時車輛係熄火，再回到車上睡覺時
    大燈未開乙節，益徵查獲時車輛係被告所駕駛，否則以被告
    離開田俊怡住處時已決意返回車上睡覺之心態，其斷無啟動
    車輛引擎及開啟行車大燈之必要，原審以查獲員警並未親眼
    目睹有酒後駕車之行為，遽為被告無罪之認定，尚嫌未洽等
    語。
(二)按犯罪事實應依證據認定之，無證據不得認定犯罪事實，刑
    事訴訟法第154條第2項定有明文。且所謂認定犯罪事實之證
    據，係指足以認定被告確有犯罪行為之積極證據而言，苟未
    能發現相當證據，或證據不足為不利於被告事實之認定時，
    即應為有利於被告之認定，更不必有何有利之證據，亦不能
    以推測或擬制之方法，以為裁判基礎（最高法院29年度上字
    第3105號、40年度臺上字第86號、56年度臺上字第807號判
    例意旨可資參照）。次按，刑法第185條之3服用酒類不能安
    全駕駛動力交通工具而駕駛罪之成立，除行為人有因服用酒
    類而不能安全駕駛動力交通工具之要件外，尚需行為人因此
    有駕駛動力交通工具行駛在道路上之客觀事實始克當之，若
    無何積極證據證明行為人有此在道路上駕駛動力交通工具之
    行為，即不能以推測或擬制之詞，認定其犯行。
(三)經查：
  1.被告於99年12月18日下午5時有服用酒類而不能安全駕駛動
    力交通工具之事實，固經被告供承無訛，並有當事人酒精測
    定紀錄表1份、桃園縣政府警察局汽車駕駛人酒後駕車生理
    協調平衡檢測紀錄表、刑法第185條之3案件測試觀察紀錄表
    在卷足憑（偵查卷第13頁至第15頁），是被告為警查獲當時
    確已達於飲用酒類不能安全駕駛之程度固堪是認。然，參諸
    證人即警員劉建廷於原審審理中所證述：「當時發現被告謝
    秋龍的車燈開著，引擎發動中，駕駛座的車門是開著，他正
    在嘔吐，我們研判他是酒後駕車，我們一方面顧慮他的安全
    ，故請他下車，並將車燈、引擎關掉，發現他有很濃的酒精
    氣味，故研判他有酒駕行為」、「當時我們發現他的時候，
    他的車子是靜止狀態」等語（原審卷第52頁、第53頁反頁）
    ，足證證人劉建廷查獲時雖被告車輛之車燈及引擎係處於開
    啟狀態，然被告車輛係處於停止狀態，足見證人即警員劉建
    廷並未親睹被告有駕駛車輛之行為，則究否係被告自行駕車
    到該被警查獲之地點，自不能單憑警員劉建廷之個人研判即
    遽予認定。
  2.而檢察官起訴書固以被告警詢中之自白為證，惟觀諸被告警
    詢筆錄之記載迭有錯別字，句讀不明，語意不清（詳偵查卷
    第7、8頁），其後警員雖將「敲你車門發縣你有喝酒」一句
    更正為「敲我車門發現我有喝酒」並於更改處加蓋校對章，
    然此就更改部分是否有再請被告確認乙節，證人即警員劉建
    廷於原審證稱：已忘記了之語（原審卷第54頁反面參照），
    故被告警詢筆錄中陳述之真意為何實有不明，復佐以卷附警
    員劉建廷、陳科達之職務報告均記載「盤問謝秋龍是否酒後
    駕車，謝秋龍稱渠未開車在睡覺」、「警訊時謝秋龍堅稱渠
    未開車」（附於偵查卷第12頁；且職務報告所載「堅稱渠開
    車」，係於「開車」二字前漏載「未」字，此亦經證人劉建
    廷於原審證述在卷〈原審卷第54頁反面〉），證人劉建廷於
    原審並證稱：「當時被告說車是朋友開的」、「他只是強調
    他沒有開車」、「筆錄記載的內容應該是說被告要往哪個方
    向，當時的意思我忘記了，但這個筆錄都有經被告確認，都
    是依據當事人的陳述。我的理解是他自己說他酒後駕車。」
    、「他一直說他沒有酒後駕車」等語（詳原審卷第52頁反面
    、第53、54頁參照），是依上開被告警詢筆錄之記載，當僅
    能認定被告陳述遭警方認定有酒駕嫌疑而帶回派出所、查獲
    當時其係置身Q7 -4985自小客車之客觀事實，並回答警方其
    自何處來之提問，尚謂認被告於警詢中已坦承有於酒後駕駛
    車輛之情，亦難徒依警員劉建廷個人主觀之解讀與推測，即
    認被告於警詢時已坦承有駕駛車輛之行為。故被告警詢筆錄
    實不足為被告有於起訴書所載時地，駕駛車輛行駛在道路上
    之證據。
  3.此外，遍觀全卷資料，復無其他積極證據足以證明被告於被
    警查獲前，有駕駛車輛行駛在道路上之事實。至被告於遭查
    獲當時何以車輛之引擎及大燈均處於開啟狀態，或許出於疲
    累、或許因不勝酒力而未顧及、實難僅因被告曾有酒後駕車
    前科紀錄、且於本案遭查獲時引擎及大燈均處於開啟狀態，
    即得臆測被告確有酒後駕車之犯行。另縱因證人田俊怡於原
    審供證時，就往返釣蝦場時其女是否同行、同行者共幾人、
    返抵平東路巷口後是否有應鄰居要求移車、被告是否有進屋
    與其叔叔道別等細節，與被告於原審審理中陳述情節有異，
    其所為證言是否可信，有令人質疑之處，但仍無法據此即可
    反推被告有駕駛車輛在道路上之行為。職是，本案既查無其
    他積極證據足資證明被告有涉犯起訴書所指犯行，揆諸首開
    說明，自不能僅以推測之詞，遽論被告於罪。
(四)綜上，檢察官上訴意旨，仍未提出其他積極證據證明被告有
    起訴意旨所指之犯罪事實，但憑己意指摘原判決不當，洵非
    可採，其上訴為無理由，應予駁回。
據上論結，應依刑事訴訟法第373條、第368條，判決如主文。
本案經檢察官侯名皇到庭執行職務。
中    華    民    國   100    年    11    月    8     日
                  刑事第九庭    審判長法  官  許仕楓
                                      法  官  劉興浪
                                      法  官  許必奇
以上正本證明與原本無異。
不得上訴。
                                      書記官  廖麗蓮
中    華    民    國   100    年    11    月    9     日
附  件
臺灣桃園地方法院刑事判決           100年度交簡上字第70號
公  訴  人  臺灣桃園地方法院檢察署檢察官
上  訴  人
即  被  告  謝秋龍  男  36歲（民國○○年○月○○日生）
                    身分證統一編號：Ｚ000000000號
                    住桃園縣新屋鄉○○村○鄰○○○路○段1
                    66巷6弄7號
上列上訴人即被告因公共危險案件，不服本院中華民國100 年2
月25日100 年度壢交簡字第406 號第一審簡易判決（原聲請簡易
判決處刑案號：100 年度偵字第2020號），提起上訴，經本院管
轄之合議庭改依第一審通常程序審理，判決如下：
    主  文
原判決撤銷。
謝秋龍無罪。
    理  由
一、公訴意旨略以：謝秋龍前於民國98年間因公共危險（酒後駕
    車）案件，經本署檢察官以98年度速偵字第1005號案件為緩
    起訴處分確定（緩起訴期間自98年3 月30日起至99年3 月29
    日止），並於99年3 月29日期滿未經撤銷。被告謝秋龍於99
    年12月18日下午5 時許（聲請簡易判決處刑書誤載為99年12
    月8 日），在地點不詳之釣蝦場，飲用數罐啤酒、1 罐高粱
    酒後，明知飲酒逾量，已屬不能安全駕駛動力交通工具，仍
    駕駛車牌號碼Q7-4985 號自用小客車離去，嗣為警於同日晚
    上7 時57分許，在桃園縣平鎮市○○路547 巷口前查獲，並
    測得其呼氣之酒精濃度達每公升0.82毫克，查知上情，因認
    被告涉犯刑法第185 條之3 服用酒類不能安全駕駛動力交通
    工具而駕駛之公共危險罪嫌。
二、按犯罪事實應依證據認定之，無證據不得認定犯罪事實。又
    不能證明被告犯罪者，應諭知無罪之判決，刑事訴訟法第15
    4 條第2 項、第301 條第1 項分別定有明文。又事實之認定
    ，應憑證據，如未能發現相當證據，或證據不足以證明，自
    不能以推測或擬制之方法，為裁判基礎（最高法院40年臺上
    字第86號判例意旨參照）；又認定犯罪事實所憑之證據，雖
    不以直接證據為限，間接證據亦包括在內，然而無論直接證
    據或間接證據，其為訴訟上之證明，須於通常一般之人均不
    致有所懷疑，而得確信其為真實之程度者，始得據為有罪之
    認定，倘其證明尚未達到此一程度，而有合理之懷疑存在而
    無從使事實審法院得有罪之確信時，即應由法院為諭知被告
    無罪之判決（最高法院76年臺上字第4986號判例意旨參照）
    。經核本件聲請簡易判決處刑意旨認被告涉犯前揭罪嫌，無
    非係以被告於警詢時之自白、當事人酒精測定紀錄表、刑法
    第185 條之3 案件測試觀察紀錄表、酒後生理協調平衡檢測
    紀錄卡、舉發違反道路交通管理事件通知單等，為其主要論
    據。
三、訊據被告謝秋龍堅詞否認有何服用酒類不能安全駕駛動力交
    通工具而駕駛之犯行，辯稱：當日大約下午1 時許，伊在桃
    園縣平鎮市○○路巷子內等伊之前的同事田俊怡，田俊怡帶
    伊進去平東路巷子內田俊怡叔叔家喝酒，喝到大約4 、5 點
    的時候，田俊怡說要去打撞球，但是最後田俊怡是載伊到釣
    蝦場，那時候伊已經有點醉，到釣蝦場後又喝了兩瓶啤酒，
    待不到10分鐘就離開，是由田俊怡載伊回去到平東路被查獲
    的地點，往返釣蝦場都是田俊怡開伊的車載伊，伊並無駕車
    之行為，回到平東路被查獲的地點後，伊在車上睡覺，睡到
    快8 點，警察敲伊的門，伊說伊喝了點酒，想睡覺，但伊沒
    有開車，但警察還是認定伊犯公共危險罪等語。經查：
  (一)被告於99年12月18日晚上7 時57分許，在桃園縣平鎮市○○
    路547 巷口前，在Q7-4985 號自用小客車內為警查獲並實施
    呼氣酒精濃度測試，並測得其呼氣之酒精濃度達每公升0.82
    毫克，此據被告坦認在卷，並有當事人酒精測定紀錄表1 份
    附卷可稽。又依交通部運輸研究所90年9 月24日運安字第90
    0005854 號函所載，呼氣中酒精濃度每公升含量為0.25毫克
    ，即相當於血液中酒精濃度（BAC ）百分之0.05，且依該函
    所附該所79年「駕駛人行為反應之研究－酒醉駕車對駕駛行
    為之分析研究」指出：（一）BAC 達百分之0.03至百分之0.
    05時，對駕駛能力之影響為：多數駕駛人心境逐漸變幻不定
    ，視覺與反應靈敏性減弱，對速度及距離的判斷力差。對心
    理行為之影響為：觀察力逐漸欠缺，心情漸趨輕鬆，自信心
    增加，多話，精神狀態處於陶醉感。（二）BAC 到達百分之
    0.05至百分之0.08時，對駕駛能力之影響為：反應遲鈍，駕
    駛能力受損，遲而不決或決而不行。對心理行為之影響為：
    情緒鬆弛，感情與行為趨向誇張，肌肉不協調，精神處於興
    奮狀態。（三）BAC 到達百分之0.08至百分之0.15時，對駕
    駛能力之影響為：判斷力嚴重受到影響，體能與精神協調受
    損，駕駛之體能困難增加。對心理行為之影響為：產生情緒
    異常現象，步伐不平穩，言語不清，反應惡劣，記憶及判斷
    力受損，精神處於錯亂狀態。（四）BAC 超過百分之0.15時
    ，對駕駛能力之影響為：視線搖晃，駕駛已進入恍惚狀態，
    判斷及理解遭到扭曲，駕駛不穩定。對心理行為之影響為：
    意識不明，嘔吐，站、走及講話困難，責任感喪失，精神處
    於麻痺狀態。（五）BAC 超過百分之0.50時，對駕駛人能力
    之影響為：無法開車。對心理行為之影響為：爛醉如泥，失
    去知覺可能致死，精神處於昏睡狀態。本件被告飲酒後為警
    查獲之際，呼氣酒精濃度高達每公升0.82毫克，已如前述，
    換算後相當於BAC 百分之0.164 ，參酌上開說明，被告之判
    斷力、精神協調、駕駛體能、精神狀態等均已受到相當影響
    而減退，並與卷附「桃園縣政府警察局汽車駕駛人酒後駕車
    生理協調平衡檢測紀錄表」及「刑法第185 條之3 案件測試
    觀察紀錄表」上所載，被告為警查獲後，對員警指揮及交通
    號誌無反應或遲緩，駕駛判斷力顯然欠佳；查獲後，被告劃
    定直線無法正常行走，顯無法為正常操控駕駛；查獲、測試
    或問訊過程，被告有嘔吐、多語、大笑等情事；因被告渾身
    酒味、無法順利朗讀阿拉伯數字、畫圓不完整等內容綜合判
    斷，顯見被告為警查獲當時確已達於飲用酒類不能安全駕駛
    之程度。惟按刑法第185 條之3 規定：「服用毒品、麻醉藥
    品、酒類或其他相類之物，不能安全駕駛動力交通工具而駕
    駛者，處一年以下有期徒刑、拘役或科或併科十五萬元以下
    罰金。」其中所稱「駕駛」係指使交通工具行駛於道路而言
    ，是本罪除需行為人飲用酒類達於不能安全駕駛動力交通工
    具之程度外，尚需行為人確有「駕駛」動力交通工具之事實
    始能成立，至為明確。是本件爭點厥為被告究否確有「駕駛
    」該車牌號碼Q7-4985 號自用小客車行駛之事實。
  (二)被告於99年12月18日為警查獲後，同日在桃園縣平鎮分局建
    安派出所製作之警詢筆錄，內容記載為：「（問：你今日因
    何事被警查獲至本所為警方製作筆錄？）因我喝酒架車為停
    於路旁睡覺嘔吐警方查獲而製作筆錄。」（100 年度偵字第
    2020號卷第7 頁）「（你當時駕駛何種車輛、車籍及車主資
    料為何？由何處出發欲前往何處？）駕駛Q7-4985 自小客車
    、三陽、白色、1997CC、車主為我本人謝秋龍所有。我由忘
    記在那裡喝了，喝完酒開車行駛平東路往新屋方向，因酒後
    體力不支停於路旁睡覺嘔吐警方發現敲你車門發縣你有喝酒
    ，盤查查獲。」（100 年度偵字第2020號卷第8 頁）之記載
    迭有錯別字，句讀不明，語意不清，其後警方雖將「敲你車
    門發縣你有喝酒」一句更正為「敲我車門發現我有喝酒」並
    於更改處加蓋校對章，惟證人即本件舉發暨製作警詢筆錄之
    員警劉建廷亦到庭自承不記得更改之後有無再請被告看過確
    認（本院卷第54頁反面參照），是被告之真意為何實有不明
    ，再佐以卷附警員劉建廷、陳科達之職務報告均記載「盤問
    謝秋龍是否酒後駕車，謝秋龍稱渠未開車在睡覺」、「警訊
    時謝秋龍堅稱渠未開車」（職務報告誤載為「堅稱渠開車」
    ，業據證人劉建廷到庭證稱應是「堅稱渠未開車」），證人
    劉建廷亦到庭證稱：「當時被告說車是朋友開的」、「他只
    是強調他沒有開車」、「筆錄記載的內容應該是說被告要往
    哪個方向，當時的意思我忘記了，但這個筆錄都有經被告確
    認，都是依據當事人的陳述。我的理解是他自己說他酒後駕
    車。」、「他一直說他沒有酒後駕車」等語（本院卷第52頁
    反面、第53、54頁參照），是依上開筆錄記載之內容，至多
    僅能認定被告陳述遭警方認定有酒駕嫌疑而帶回派出所、查
    獲當時其係置身Q7 -4985自小客車之客觀事實，並回答警方
    其自何處來之提問，尚難認被告於警詢中已坦承有於酒後駕
    駛車輛之情，是自難單憑證人劉建廷個人主觀之解讀與推測
    ，即認被告於警詢時已坦承有駕駛車輛之行為。
  (三)證人劉建廷於本院審理中亦經交互詰問證稱：「當時發現被
    告謝秋龍的車燈開著，引擎發動中，駕駛座的車門是開著，
    他正在嘔吐，我們研判他是酒後駕車，我們一方面顧慮他的
    安全，故請他下車，並將車燈、引擎關掉，發現他有很濃的
    酒精氣味，故研判他有酒駕行為」、「當時我們發現他的時
    候，他的車子是靜止狀態」等語（本院卷第52頁、第53頁背
    面），足證證人劉建廷查獲時雖被告車輛之車燈及引擎係處
    於開啟狀態，然被告車輛係處於停止狀態，顯然證人劉建廷
    亦未親睹被告有駕駛車輛之行為，自亦無法單憑證人劉建廷
    之個人研判遽認被告即有駕駛車輛之行為。
  (四)證人田俊怡亦於本院審理時經交互詰問結證稱：99年12月18
    日當日有與被告在伊叔叔位在桃園縣平鎮市○○路巷子內的
    住家碰面，後來有一起開車出門去南興的釣蝦場，來去均由
    伊開車。在釣蝦場時，謝秋龍和伊弟弟田耀忠兩人有喝酒，
    伊沒有喝酒。從釣蝦場喝酒、釣蝦完畢後就一起開車離開，
    是由伊開車。被告本來坐在副駕駛座，回到平東路巷子路口
    ，伊把車子靠在路面邊線停好，就是證人劉建廷庭呈獲現場
    照片所示的位置，伊說要下車回去，被告說要在車上睡一下
    ，被告就換到正駕駛座，就直接躺下來，伊有叫被告去伊叔
    叔家睡，被告說不好意思、在車上躺一下就好，伊就回家了
    。伊下車就走了，沒有熄火也沒有關大燈等語明確（本院卷
    第45-52 、55頁）。經核與被告於100 年5 月6 日準備程序
    時供述：田俊怡載伊回到平東路之地點就是伊被查獲的地點
    ，當時伊本來坐副駕駛座，後來田俊怡走了，伊就坐到正駕
    駛座，把車門打開，把椅子放倒下去睡，因為車子裡面很悶
    熱，且伊又有喝酒等語（本院卷第21頁反面、第22頁參照）
    等情悉相符合。
  (五)雖證人田俊怡就往返釣蝦場時其女是否同行、同行者共幾人
    、返抵平東路巷口後是否有應鄰居要求移車、被告是否有進
    屋與其叔叔道別等細節，與被告於100 年7 月6 日審理中陳
    述情節略有差異，惟按被告、共犯或其他共同被告之自白，
    及證人之證詞，均屬供述證據之一種，而供述證據具有其特
    殊性，與物證或文書證據具有客觀性及不變性並不相同。蓋
    人類對於事物之注意及觀察，有其能力上之限制，未必如攝
    影機或照相機般，對所發生或經歷的事實能機械式無誤地捕
    捉，亦未必能洞悉事實發生過程之每一細節及全貌。且常人
    對於過往事物之記憶，隨時日之間隔而漸趨模糊或失真，自
    難期其如錄影重播般地將過往事物之原貌完全呈現。此外，
    因個人教育程度、生活經驗、語言習慣之不同，其表達意思
    之能力與方式，亦易產生差異。故供述證據每因個人觀察角
    度、記憶能力、表達能力、誠實意願、嚴謹程度及利害關係
    之不同，而有對相同事物異其供述之情形發生，而其歧異之
    原因，未必絕對係出於虛偽所致。是以供述證據遇有前後不
    一，或彼此互相齟齬之情形，事實審法院為發現真實起見，
    應就其全盤供述之意旨，佐以卷內證據為綜合判斷，並依據
    經驗法則及論理法則，詳予剖析其供述異、同之情形，並調
    查其他必要之證據，以去瑕存真，定其取捨，若足認其關於
    基本事實之陳述，果於真實性無礙時，即非不得予以採信。
    是供述證據，雖然先後稍歧或彼此略異，若其基本事實之陳
    述並無二致，審理事實之法院仍可斟酌調查所得之各項證據
    ，予以綜合判斷，定其取捨，非謂其中一有不符，即應全部
    不採。本件被告與證人田俊怡於100 年7 月16日審理中陳述
    時，距本件案發之99年12月18日已近半年，是渠等對於上開
    細節未能為完整精確之記憶與陳述，亦符常情，是尚難僅以
    證人田俊怡與被告就上開與酒醉駕車基本構成要件事實無涉
    之細節陳述略有齟齬，即任指證人田俊怡所為陳述不實。公
    訴人雖復以被告於遭查獲及警詢時均未聲請傳喚田俊怡作證
    一情，而認證人田俊怡之證述顯為事後迴護被告之詞，惟在
    現行刑事訴訟法制下，被告確實並無自證己無罪之義務，且
    被告於100 年5 月6 日準備程序時，尚且不確定田俊怡之姓
    名寫法、聯絡方式，係經受命法官闡明曉諭得請求調查有利
    於己之證據後並請其於兩週內陳報田俊怡之年籍後，始於10
    0 年5 月17日查明陳報田俊怡之真實姓名年籍（本院卷第22
    頁反面、第26-28 頁參照），此亦與證人田俊怡證稱：被告
    很少去平東路找伊聊天，久久才來一次。本案發生迄今被告
    都沒有再次與伊一同去釣蝦場喝酒，被告很久沒來找伊了等
    語相符（本院卷第50頁、第51頁背面參照），足見被告與田
    俊怡並非十分熟稔，衡情證人田俊怡當無甘冒偽證罪責而為
    虛偽陳述以迴護被告之理，自亦不得以被告於警詢時未即時
    聲請傳喚證人田俊怡一節，遽認證人田俊怡之證詞不可採信
    。
  (六)綜上，本件被告於警詢以迄本院審理中，均否認其有於酒後
    仍駕駛車輛之情，與證人田俊怡所述相符，證人劉建廷亦未
    親睹被告有駕駛車輛之行為，至於遭查獲當時何以被告車輛
    之引擎及大燈均處於開啟狀態，或許出於疲累、或許因不勝
    酒力而未顧及、實難僅因被告曾有酒後駕車前科紀錄、且於
    本案遭查獲時引擎及大燈均處於開啟狀態，即進而推論被告
    確有酒後駕車之犯行。
四、綜上所述，本案被告既提出諸多之質疑，使得檢察官所提出
    之證據，無法使本院達於確信被告有為檢察官所指犯行之程
    度，既無法達到此一程度，且被告是否犯本罪，有前述合理
    之懷疑存在而無從消弭，且檢察官所舉之證據亟不得認已達
    於通常一般之人均不致有所懷疑，而得確信其為真實之程度
    ，是依罪疑唯輕、有疑唯利被告之法理，即無從為有罪之認
    定。本案既就卷內現存證據及本院依職權調查之證據，均查
    無其他積極證據足資證明被告有涉犯公訴人所指犯行，依前
    述說明，既不能證明被告犯罪，即應為無罪判決之諭知，以
    示審慎。原審未察，遽對被告論罪科刑，尚非允洽，被告上
    訴意旨以其無犯罪行為，指摘原審判決不當，為有理由，自
    應由本院將原判決撤銷，改諭知被告無罪，以資適法。
五、末按檢察官聲請簡易判決處刑之案件，經法院認為有刑事訴
    訟法第451 條之1 第4 項但書規定之情形者，應適用通常程
    序審判之；對於簡易判決之上訴，準用刑事訴訟法第3 編第
    1 章及第2 章之規定，是管轄第二審之地方法院合議庭受理
    簡易判決上訴案件，應依通常程序審理，認案件有同法第45
    2 條規定之情形者，應撤銷原判決，逕依通常程序為第一審
    判決，刑事訴訟法第452 條、法院辦理刑事訴訟簡易程序案
    件應行注意事項第14條分別定有明文。本件既應對於上訴人
    即被告為無罪判決之諭知，本不得適用刑事訴訟法第七編所
    定之簡易程序對其論罪科刑，而應依刑事訴訟法第452 條規
    定適用通常程序審判，故本院本件所為判決，係依據上開規
    定適用第一審通常程序而為之第一審通常程序判決，併予敘
    明。
據上論斷，應依刑事訴訟法第452 條、第455 條之1 第1 項、第
3項 、第369 條第1 項前段、第301 條第1 項，判決如主文。
本案經檢察官梁光宗到庭執行職務。
中    華    民    國   100    年    7     月    29    日
                  交通法庭審判長法  官  黃翊哲
                                法  官  陳德池
                                法  官  游智棋
以上正本證明與原本無異。
如不服本判決應於收受判決後10日內向本院提出上訴書狀，並應
敘述具體理由。其未敘述上訴理由者，應於上訴期間屆滿後20日
內向本院補提理由書（均須按他造當事人之人數附繕本）「切勿
逕送上級法院」。
                                書記官  陳育萱
中    華    民    國   100    年    7     月    29    日